【裁判字號】    98,豐簡上,155
【裁判日期】    980318
【裁判案由】    違反商標法
【裁判全文】
臺灣臺中地方法院刑事判決           98年度豐簡上字第155號
上  訴  人  臺灣臺中地方法院檢察署檢察官
被      告  乙○○
上列上訴人因被告違反商標法案件，不服本院豐原簡易庭中華民
國97年12月12日97年度豐簡字第666號第一審簡易判決（聲請簡
易處刑案號：97年度偵字第15082號）提起上訴，本院管轄第二
審之合議庭判決如下：
    主    文
上訴駁回。
    犯罪事實
一、乙○○明知「NOKIA」之商標圖樣，業經芬蘭商諾基亞公司
    向我國經濟部智慧財產局申請註冊登記取得商標權，指定使
    用在行動電話及電池等商品上，專用期間至民國100年4月15
    日止，未經商標權人同意，不得就同一商品使用相同或近似
    之註冊商標。竟基於販賣仿冒商標商品之犯意，自97年1月
    間某日開始，至大陸地區，向真實姓名年籍不詳之成年男子
    ，以每支新臺幣（下同）3000元至4000元不等之價格，購買
    未經商標權人授權而擅自使用與上開「NOKIA」商標圖樣相
    同或近似即「NCKIA」商標圖樣之行動電話及電池，並在臺
    中市○○區○○路401-5號，以每支3500元至4500元不等之
    價格，出售予不特定人，以賺取差價牟利。嗣於97年6月10
    日18時30分許，在上址為警搜索查獲，並扣得如附表所示仿
    冒上開商標圖樣之手機19支（聲請簡易判決處刑書誤載為18
    支）、電池15個。
二、案經芬蘭商諾基亞公司委任謝樹藝律師訴請臺灣臺中地方法
    院檢察署檢察官聲請以簡易判決處刑。
    理  由
一、上揭犯罪事實業據被告乙○○於警詢、檢察官偵訊中及本院
    審理時坦承不諱，復經潘思蓉於警詢中證述明確（潘思蓉係
    謝樹藝律師事務所之職員，其陳述依刑事訴訟法第159條之5
    第2項之規定，有證據能力），並有前開商標圖樣之中華民
    國商標註冊證、NOKIA真品與仿冒品鑑定報告、被告進出貨
    明細、搜索現場照片等資料附卷可稽，及如附表所示之仿冒
    行動電話、電池扣案足憑。本件事證明確，被告犯行應堪認
    定。
二、核被告所為，係犯商標法第82條之販賣仿冒商標商品罪。又
    其反覆販賣之行為，屬集合犯，應包括論以一罪，「NC
    KIA」與「NOKIA」僅C與O一字之差，且兩字母極為近似，有
    致相關消費者混淆誤認之虞甚明，被告以一行為販賣仿冒
    相同及近似商標商品，應僅論以情節較重之仿冒相同商標商
    品罪，雖然聲請簡易判決處刑書未載及被告販賣仿冒近似商
    標商品部分，惟此與聲請簡易判決處刑書請求判決販賣仿冒
    相同商標商品部分，屬包括之一罪，法院自得併予論究科刑
    。原審據以論科，判處被告有期徒刑二月，並沒收如附表所
    示之扣案物，認事用法均無不當，量刑亦屬妥適。
三、檢察官依據告訴人芬蘭商諾基亞公司具狀請求提起本件上訴
    意旨略以：本件雖僅查獲行動電話19支及電池15個，然依據
    97年6月12日之自由時報報導，可知被告由中國大陸引進行
    動電話，聲稱係水貨、二手商品販售，短短數月已銷售上百
    支，犯罪情節重大，且其所販賣之商品為行動電話，非僅係
    電池、耳機等相關行動電話配件產品，對於消費者之安全極
    有可能造成嚴重危害，原審竟僅判處被告有期徒刑二月，量
    刑顯然過輕，不符比例原則，爰提起上訴請求改判較重之刑
    等語。
四、按關於刑之量定，係實體法上賦予法院得為自由裁量之事項
    ，倘其未有逾越法律所規定之範圍，或濫用其權限，即不得
    任意指摘為違法（參最高法院75年度台上字第7033號判例）
    ，且在同一犯罪事實與情節，如別無其他加重或減輕之原因
    ，下級審量定之刑，亦無過重或失輕之不當情形，則上級審
    法院對下級審法院之職權行使，原則上應予尊重（參最高法
    院85年度台上字第2446號判決）。
五、經查，本件被告所犯之商標法第82條，其法定刑為「一年以
    下有期徒刑、拘役或科或併科新臺幣5萬元以下罰金」。原
    審於法定刑度內量處被告有期徒刑二月，並諭知易科罰金之
    折算標準，難謂有何違法失當之處。又被告於警詢中供稱：
    「至今約賣出15支仿冒手機」（參警卷第3頁筆錄），於檢
    察官偵訊中續稱：「我在大陸旅遊買回來的，陸續買了約30
    多支」（參偵卷第5頁筆錄），於本院審理中復稱：「扣案
    這19支手機是有賣出去又因故障被退貨回來的，我總共賣出
    去30幾支仿冒手機，自由時報的報導不實，他們也沒有來採
    訪我，也不知道從何處聽來的」（參本院卷98年3月4日審判
    筆錄第6頁），足徵被告自始至終僅承認販賣成功10幾支仿
    冒手機。而告訴人所提出之媒體報導非惟無證據能力，且僅
    載及「彭姓男子」，名字不曉，內容並經被告否認，本院自
    非能據以認定被告有該媒體報導內容之行為。依前揭判例、
    判決意旨，本院因認公訴人以原審量刑失輕提起上訴請求撤
    銷改判為無理由，應予駁回。
據上論斷，應依刑事訴訟法第455條之1第1項、第3項、第368條
，判決如主文。
本案經檢察官甲○○到庭執行職務
中    華    民    國    98    年    3     月    18    日
                        臺灣臺中地方法院刑事第六庭
                            審判長法  官  施慶鴻
                                  法  官  莊秋燕
                                  法  官  李秋娟
上為正本係照原本作成
不得上訴。                        書記官  簡芳敏
中    華    民    國    98    年    3     月    18    日
附錄論罪科刑法條
商標法第82條
明知為前條商品而販賣、意圖販賣而陳列、輸出或輸入者，處1
年以下有期徒刑、拘役或科或併科新臺幣5萬元以下罰金。
附表
┌──────┬────────┬────┐
│仿冒商標圖樣│商品名稱及型號  │ 數   量│
├──────┼────────┼────┤
│NOKIA       │6500 classic行動│ 5支    │
│            │電話            │        │
├──────┼────────┼────┤
│NOKIA       │8600行動電話    │ 6支    │
├──────┼────────┼────┤
│NOKIA       │N95 8GB行動電話 │ 1支    │
├──────┼────────┼────┤
│NOKIA       │N95行動電話     │ 3支    │
├──────┼────────┼────┤
│NOKIA       │5310行動電話    │ 1支    │
├──────┼────────┼────┤
│NOKIA       │N72行動電話     │ 1支    │
├──────┼────────┼────┤
│NCKIA       │7380行動電話    │ 2支    │
├──────┼────────┼────┤
│NOKIA       │BL-6F電池       │ 2個    │
├──────┼────────┼────┤
│NOKIA       │BL-5F電池       │ 1個    │
├──────┼────────┼────┤
│NOKIA       │BP-5M電池       │ 5個    │
├──────┼────────┼────┤
│NOKIA       │BL-4CT電池      │ 2個    │
├──────┼────────┼────┤
│NOKIA       │BL-6P電池       │ 5個    │
└──────┴────────┴────┘


司法院資訊處製作；財團法人民間司法改革基金會備份。
